臺灣臺中地方法院民事裁定
                                      111年度抗字第135號
抗  告  人  邱建睿即邱立全


相  對  人  蘇靜怡  


上列當事人間請求本票裁定事件，抗告人對於民國111年3月30日
本院111度司票字第1872號裁定提起抗告，本院裁定如下：
    主  文
抗告駁回。
抗告費用新臺幣壹仟元由抗告人負擔。 
    理  由
一、本件相對人以其執有抗告人於民國110年10月28日簽發，面
    額新臺幣（下同）200萬元之本票（票據號碼：WG0000000，
    下稱系爭本票），經其提示後，未獲付款為由，向本院聲請
    裁定准就上開本票強制執行，經本院司法事務官於111年3月
    30日以111年度司票字第1872號裁定（下稱原裁定）准許之
    ，抗告人不服原裁定，提起抗告，理由略謂：系爭本票乃相
    對人逼迫伊簽立，伊僅在系爭本票上簽名，未填寫金額、發
    票日、到期日及受款人等本票應記載事項，且伊交付系爭本
    票予相對人後，有表明相對人若嗣後填寫金額等應記載事項
    ，應得伊之同意。又系爭本票可能是相對人未經伊同意盜刻
    伊印章所開立，故系爭本票欠缺一定金額之絕對必要記載事
    項而無效，不應准予裁定強制執行等語。
二、執票人向發票人行使追索權時，得聲請法院裁定後強制執行
    ，票據法第123條定有明文。又本票執票人依前開規定，聲
    請法院裁定許可對發票人強制執行，係屬非訟事件，此項聲
    請之裁定，及抗告法院之裁定，法院僅依非訟事件程序，就
    本票形式上之要件是否具備予以審查為已足，並無確定實體
    上法律關係存否之效力，如發票人就票據債務之存否有爭執
    時，應由發票人提起確認之訴，以資解決（最高法院56年台
    抗字第714號、57年台抗字第76號判決先例意旨參照）。揆
    諸上開說明，法院於本票裁定之非訟事件程序，僅得就本票
    記載之文義為審查，如本票票載文義符合形式要件，即可認
    定發票人應按照票載文義負給付票款，而為准予強制執行之
    裁定，法院無從就當事人間實質法律關係如何，或者票據其
    上記載是否變造或者偽造，予以審酌與認定。
三、經查，相對人主張其執有抗告人於110年10月28日簽發面額2
    00萬元，未載到期日，並免除作成拒絕證書之本票，經相對
    人提示後未獲清償等情，據以聲請准就上開本票強制執行，
    並提出系爭本票為證。經核與票據法第120條、第123條本票
    應載事項及准許本票強制執行之規定，並無不符，原裁定准
    許相對人之聲請，核無違誤。抗告人前揭所辯系爭本票乃相
    對人自行填寫金額、發票日，或係遭相對人偽刻抗告人印章
    等情，均屬實體法上之爭執，非本件非訟程序所得審究。從
    而，抗告人執上開理由指摘原裁定不當，求予廢棄，為無理
    由，應予駁回。
四、據上論結，本件抗告為無理由，依非訟事件法第46條、第21
    條第2項、第24條第1項，民事訴訟法第495條之1第1項、第4
    49條第1項、第95條、第78條，裁定如主文。　　
中　　華　　民　　國　　111 　年　　5 　　月　　25　　日
                  民事第一庭　審判長法　官  許石慶
　　　　　　　　　                  法  官  廖欣儀
　　　　　　　　　                  法  官　鍾宇嫣
以上正本，係照原本作成。
如不服本裁定，得於收受送達後10日內，委任律師為代理人，以
適用法規顯有錯誤為理由，向本院提出再抗告狀，並繳納再抗告
費用新臺幣1,000 元。　　　　　　　　　
中　　華　　民　　國　　111 　年　　5 　　月　　26　　日
                                    書記官